臺灣臺中地方法院刑事判決　　　　　　　94年度訴字第2714號
公　訴　人　臺灣臺中地方法院檢察署檢察官
被　　　告　甲○○
上列被告因毒品危害防制條例案件，經檢察官提起公訴（94年度
毒偵字第3116號），被告於準備程序中就被訴事實為有罪之陳述
，受命法官於聽取當事人之意見後，本院合議庭裁定改由受命法
官獨任以簡式審判程序審理，判決如下：
    主  文
甲○○連續施用第一級毒品，累犯，處有期徒刑壹年參月，扣案
之第一級毒品海洛因（鑑餘淨重）陸點玖柒公克沒收銷燬之，注
射針筒壹支沒收；又連續施用第二級毒品，累犯，處有期徒刑捌
月，扣案之第二級毒品甲基安非他命 (毛重壹點柒公克)沒收銷
燬之，吸管杓子貳支沒收。應執行有期徒刑壹年拾月，扣案之第
一級毒品海洛因（鑑餘淨重）陸點玖柒公克及第二級毒品甲基安
非他命 (毛重壹點柒公克)，均沒收銷燬之；注射針筒壹支及吸
管杓子貳支，均沒收。
    犯罪事實
一、甲○○前有竊盜、違反麻醉藥品管理條例案件、違反肅清煙
    毒條例案件、違反槍砲彈藥刀械管制條例案件等前科，並曾
    於民國八十五年間因施用毒品案件，經依臺灣高等法院臺中
    分院裁定送入觀察勒戒處所觀察勒戒，經評定認無繼續施用
    毒品傾向後，於八十七年七月二十四日釋放，並由臺灣高等
    法院臺中分院判處免刑確定。嗣於八十九年間復因施用毒品
    案件，經依本院裁定送入觀察勒戒處所觀察勒戒，經評定認
    有繼續施用毒品傾向後，再依本院裁定送入戒治處所施以強
    制戒治，並經本院判處應執行有期徒刑一年確定，嗣復經本
    院裁定停止戒治所餘期間付保護管束確定，於九十年六月二
    十二日釋放 (嗣未經撤銷停止戒治，於九十年十一月二十四
    日期滿執行完畢)，並於同日解送臺灣臺中監獄接續執行上
    開應執行有期徒刑一年及另案殘刑，甫於九十二年十二月十
    二日執行完畢。之後又因施用毒品案件，經臺灣高等法院臺
    中分院於九十四年五月三日以九十四年度上訴字第五○七號
    判處應執行有期徒刑二年二月確定。詎猶不知悔改，復基於
    施用第一級毒品海洛因之概括犯意，自九十四年五月四日十
    四時許起，至同年月十日上午八時許止，先後在臺中市宜欣
    社區公園內及臺中市○○路某公園內樹下等處，以將第一級
    毒品海洛因加水稀釋後，再以其所有之注射針筒注射於身體
    血管，及以將第一級毒品海洛因摻入香煙內，再點火吸其煙
    氣之方式，連續施用第一級毒品海洛因多次 (一天約施用一
    至二次不等)。另又基於施用第二級毒品甲基安非他命之概
    括犯意，自九十四年五月四日下午某時起，至同年月十日上
    午十時許 (起訴書誤載為同日上午八時許)止，先後在臺中
    市宜欣社區公園內及臺中縣、市○○○○路邊等處，以將第
    二級毒品甲基安非他命（起訴書誤載為安非他命，業經公訴
    蒞庭檢察官當庭更正）置於其所有之玻璃管內，以火加熱燒
    烤再吸其煙氣之方式，連續施用第二級毒品甲基安非他命多
    次 (約一至二日即施用一次)。嗣於九十四年五月十日十四
    時三十分許，在臺中市○○路與華美街口為警查獲，並扣得
    甲○○所有供己施用之第一級毒品海洛因十包（鑑餘淨重計
    六. 九七公克，空包裝重四. ○三公克）及第二級毒品甲基
    安非他命一包 (毛重)一. 七公克、甲○○所有供己施用第
    一級毒品海洛因所用之注射針筒一支及甲○○所有供己施用
    第二級毒品甲基安非他命所用之吸管杓子二支。
三、案經臺中市警察局第二分局報告臺灣臺中地方法院檢察署檢
    察官偵查起訴。
    理  由
一、訊據被告甲○○對於上揭連續施用第一級毒品海洛因多次及
    連續施用第二級毒品甲基安非他命多次之事實坦承不諱，且
    被告於上揭時地為警查獲後，經警採集其尿液送請中山醫學
    大學附設醫院藥物濫用檢測中心檢驗結果，嗎啡類及甲基安
    非他命類確均呈陽性反應，有中山醫學大學附設醫院藥物濫
    用檢測中心出具之檢驗報告書一紙附卷可稽。此外，復有扣
    案之第一級毒品海洛因十包（鑑餘淨重計六. 九七公克，空
    包裝重四. ○三公克）、第二級毒品甲基安非他命一包 (毛
    重)一. 七公克、注射針筒一支、吸管杓子二支及卷附之法
    務部調查局調科壹字第一二○○一六二八○號鑑定通知書一
    份在卷 (見本院卷)可資佐證。且查，施用安非他命者，其
    尿液中之代謝物為安非他命，依現行濫用藥物尿液檢驗作業
    準則，其濃度大於五○○ｎｇ／ｍｌ者，判定為安非他命陽
    性反應。施用甲基安非他命者，其尿液中之代謝物為甲基安
    非他命及安非他命，依現行濫用藥物尿液檢驗作業準則，其
    甲基安非他命濃度大於五○○ｎｇ／ｍｌ，且其代謝物安非
    他命濃度大於二○○ｎｇ／ｍｌ者，判定為甲基安非他命陽
    性反應；「施用安非他命者，其尿液代謝物應為安非他命陽
    性反應，不會產生有甲基安非他命陽性反應」。「施用甲基
    安非他命者，其尿液代謝物會呈甲基安非他命及安非他命陽
    性反應」；人體施用甲基安非他命後，在主要代謝物中未改
    變形態之甲基安非他命佔施用劑量達百分之四十三，而安非
    他命佔百分之五等情，業經內政部警政署刑事警察局以九十
    三年四月二十七日（九三）刑鑑字第○九三○○八六二一三
    號、法務部法醫研究所以九十三年四月二十八日法醫毒字第
    ○九三○○○一三一八號、法務部調查局以九十三年四月二
    十七日調科壹字第○九三○○一五三○七○號及行政院衛生
    署管制藥品管理局以九十三年五月六日管檢字第○九三○○
    ○三八九六號分別函釋在案。本案被告為警查獲後之尿液代
    謝物安非他命類係呈陰性反應，而甲基安非他命類則呈陽性
    反應，其中除甲基安非他命濃度為三七二二ｎｇ／ｍｌ外，
    且含安非他命濃度三九八ｎｇ／ｍｌ，有上開中山醫學大學
    附設醫院藥物濫用檢測中心鑑驗報告書一紙附卷可稽（見九
    十四年度毒偵字第三一一六號偵查卷第二四頁），依照上開
    說明，被告顯係單純施用第二級毒品甲基安非他命，而非施
    用第二級毒品安非他命，應可認定，起訴書誤載被告施用之
    第二級毒品係「安非他命」，雖有未合，惟檢察官起訴被告
    施用第二級毒品部分之基本事實既屬同一，復經公訴蒞庭檢
    察官當庭更正此部分事實，本院自應予以審理，附此指明。
    又被告前於八十五年間因施用毒品案件，經依臺灣高等法院
    臺中分院裁定送入觀察勒戒處所觀察勒戒，經評定認無繼續
    施用毒品傾向後，於八十七年七月二十四日釋放，並由臺灣
    高等法院臺中分院判處免刑確定。嗣於八十九年間復因施用
    毒品案件，經依本院裁定送入觀察勒戒處所觀察勒戒，經評
    定認有繼續施用毒品傾向後，再依本院裁定送入戒治處所施
    以強制戒治，並經本院判處應執行有期徒刑一年確定後，嗣
    經本院裁定停止戒治所餘期間付保護管束確定，於九十年六
    月二十二日釋放，嗣未經撤銷停止戒治，於九十年十一月二
    十四日期滿執行完畢，有臺灣高等法院被告全國前案紀錄表
    、臺灣臺中地方法院檢察署刑案資料查註紀錄表及被告在監
    在押查詢表各一份在卷可憑。綜上所述，被告自白應與事實
    相符，堪可採信，本案事證明確，被告犯行洵堪認定。
二、核被告甲○○所為，係犯毒品危害防制條例第十條第一項之
    施用第一級毒品罪及同條第二項之施用第二級毒品罪。被告
    施用第一級毒品前後及施用第二級毒品前後，持有第一級毒
    品及第二級毒品之低度行為，應分別為其施用之高度行為所
    吸收，均不另論罪。又被告上揭先後多次施用第一級毒品海
    洛因及第二級毒品甲基安非他命之行為，均時間緊接，觸犯
    構成要件相同之罪名，顯均係基於概括之犯意反覆為之，各
    為連續犯，應分別依刑法第五十六條規定以一罪論，並均加
    重其刑。又被告最後一次施用第二級毒品甲基安非他命之時
    間應為九十四年五月十日上午十時許，業經被告於審理中供
    明在卷，檢察官起訴書誤載為同日上午八時許云云，尚有未
    合，應予更正，併此指明。再被告所犯上開二罪間，犯意各
    別，行為互殊，應予分論併罰。且查，被告前有竊盜、違反
    麻醉藥品管理條例案件、違反肅清煙毒條例案件、違反槍砲
    彈藥刀械管制條例案件等前科，並曾於八十九年間因施用毒
    品案件，經本院判處應執行有期徒刑一年確定，自九十年六
    月二十二日起解送臺中監獄接續執行該應執行有期徒刑一年
    及另案殘刑，於九十二年十二月十二日執行完畢，有臺灣臺
    中地方法院檢察署刑案資料查註紀錄表、臺灣高等法院被告
    全國前案紀錄表及被告在監在押查詢表各一份在卷足憑，其
    於受有期徒刑執行完畢後，於五年以內再犯本件有期徒刑以
    上之罪，為累犯，應依刑法第四十七條規定，就其所犯連續
    施用第一級毒品罪及連續施用第二級毒品罪，均遞加重其刑
    。爰審酌被告素行不佳、已曾因施用毒品案件接受觀察勒戒
    及強制戒治處分，且經法院判處罪刑確定在案，竟無視於毒
    品對於自身健康之戕害及國家對於杜絕毒品犯罪之禁令，猶
    施用毒品不輟，且甫因施用第一級及第二級毒品案件，而於
    九十四年五月三日經臺灣高等法院臺中分院判處應執行有期
    徒刑二年二月確定，有前揭前科紀錄表在卷可考，竟旋自翌
    日即九十四年五月四日起即再為本案犯行，且其本案持有之
    第一級毒品海洛因及第二級毒品甲基安非他命之數量分別達
    鑑餘淨重六. 九七公克及毛重一. 七公克，足見其惡習非輕
    ，惟念及其吸毒係戕害自己身心之行為、本案其施用第一、
    二級毒品之時間均僅數日，時間非長及其於犯罪後坦承犯行
    ，態度尚佳等一切情狀，就其所犯上述二罪分別量處如主文
    所示之刑，並定其應執行之刑。公訴蒞庭檢察官雖於審理中
    請求判處被告應執行有期徒刑二年二月以上之刑，惟本院斟
    酌被告雖惡習不輕，但本案犯罪之時間尚短等情，認公訴蒞
    庭檢察官上述求處之刑，略嫌過重，附此敘明。又扣案之海
    洛因 (鑑餘淨重計六．九七公克)及甲基安非他命 (毛重
    一. 七公克)，分屬第一級及第二級毒品，均應依毒品危害
    防制條例第十八條第一項前段之規定，宣告沒收銷燬之。扣
    案之注射針筒一支，係被告所有供犯施用第一級毒品罪所用
    之物；扣案之吸管杓子二支，係被告所有供犯施用第二級毒
    品罪所用之物，業據被告於審理中供明在卷，爰均依刑法第
    三十八條第一項第二款規定，予以宣告沒收。
據上論斷，應依刑事訴訟法第二百七十三條之一第一項、第二百
九十九條第一項前段，毒品危害防制條例第十條第一項、第二項
、第二十三條第二項、第十八條第一項前段，刑法第十一條、第
五十六條、第四十七條、第五十一條第五款、第三十八條第一項
第二款，判決如主文。
中　　華　　民　　國　　94　　年　　9 　　月　　22　　日
                      臺灣臺中地方法院刑事第十庭
                          法  官  江  奇  峰
上正本證明與原本無異。
如不服本判決，應於判決送達後十日內向本院提出上訴狀，上訴
於臺灣高等法院臺中分院 (須附繕本)。
                          書記官  陳  美  年
中　　華　　民　　國　　94　　年　　9 　　月　　22　　日
附錄論罪科刑法條
毒品危害防制條例第十條第一項、第二項：
施用第一級毒品者，處六個月以上五年以下有期徒刑。
施用第二級毒品者，處三年以下有期徒刑。
